臺灣新北地方法院刑事裁定
110年度聲再字第91號
聲  請  人  陳錫壽
即受判決人          



上列聲請人即受判決人因違反槍砲彈藥刀械管制條例案件，聲請
再審，本院裁定如下：
    主  文
再審之聲請駁回。
    理  由
一、本件聲請意旨詳附件聲請再審狀及聲請再審補充狀所載。
二、本院按：
　㈠按法院認為聲請再審之程序違背規定者，應以裁定駁回之；
    經前項裁定後，不得更以同一原因聲請再審，刑事訴訟法第
    433條前段、第434條第3項分別有明文。又所謂「同一原因
    」，係指同一事實之原因而言；是否為同一事實之原因，應
    就重行聲請再審之事由暨其提出之證據方法，與已經實體上
    裁定駁回之先前聲請，是否完全相同，予以判斷，若前後二
    次聲請再審原因事實以及其所提之證據方法相一致者，即屬
    同一事實之原因，自不許其更以同一原因聲請再審（最高法
    院102年度台抗字第758號、103年度台抗字第197號裁定意旨
    參照）。
　㈡次按對於有罪確定判決之救濟程序，依刑事訴訟法規定，有
    再審及非常上訴兩種。前者，係為原確定判決認定事實錯誤
    而設立之救濟程序，與後者係為糾正原確定判決違背法令，
    兩者迥然有別。為受判決人之利益聲請再審，必其聲請之理
    由合於刑事訴訟法第420條第1項第1款至第6款或第421條所
    定之情形者，始得為之。至非常上訴，乃對於審判違背法令
    之確定判決所設之非常救濟程序，以實體上具有既判力之確
    定判決或與實體確定判決具有同等效力之確定裁定為其訴訟
    客體。若非確定判決，或關於程序上事項所為之判斷，不得
    為非常上訴之客體，自無對之提起非常上訴之餘地（最高法
    院102年度台非字第403號判決、111年度台抗字第342號裁定
    參照）。
　㈢末按刑事訴訟法第420條第1項第6款明定：「有罪判決確定後
    ，因發現新事實或新證據，單獨或與先前之證據綜合判斷，
    足認受有罪判決之人應受無罪、免訴、免刑或輕於原判決所
    認罪名之判決者，為受判決人之利益，得聲請再審。」而刑
    事訴訟法第420條第1項第6款所謂「應受免刑」之判決，指
    「必要及絕對」免除其刑之規定而言，如屬「任意或相對」
    免除其刑之規定者，則不在此列；另同款所稱「輕於原判決
    所認罪名」，指與原確定判決所認罪名比較，係相異且法定
    刑較輕之罪名而言。至於同一罪名之有無刑罰加減之原因，
    僅影響科刑範圍，但罪質不變，非屬前揭法條所指罪名範圍
    ，自不得據以再審（最高法院108年度台抗字第1525號裁定
    意旨可資參照）。
三、經查：
　㈠聲請人因違反槍砲彈藥刀械管制條例案件，經本院以101年度
    訴字第1716號刑事判決判處有期徒刑6年，併科罰金新臺幣2
    0萬元（下稱原確定判決），經上訴臺灣高等法院後（下稱
    本案二審），於民國102年4月23日撤回上訴而確定，惟聲請
    人於撤回上訴後又聲明不服，請求該院再為審判，經該院以
    102年度上訴字第986號上訴駁回等情，有原確定判決書、臺
    灣高等法院被告前案紀錄表各1份在卷可稽，是本院為原確
    定判決之事實審法院，自有管轄權；又本院已依109年1月8
    日修正公布，同月10日施行之刑事訴訟法增訂第429條之2前
    段規定，依法通知檢察官、聲請人到場，並以遠距訊問方式
    聽取聲請人之意見（見本院卷第119至121頁），合先敘明。
　㈡聲請人所指原確定判決漏未審酌其係自動向警方報繳槍枝，
    依法得免刑或減輕其刑，且漏未審酌聲請人身心障礙事由，
    而量處過重之刑度云云，然查，聲請人前已多次以同一原因
    事實重複聲請再審，迭經本院以103年度聲再字第15號、104
    年度聲再字第50號、105年度聲再字第35號（經抗告駁回）
    、107年度聲再字第80號（經抗告、再抗告均駁回）、110年
    度聲再字第40號均裁定駁回在案，有上開裁定、臺灣高等法
    院被告前案紀錄表在卷可稽，茲聲請人此部分仍執同一理由
    重向本院聲請再審，於法未合。況依上開說明內容，有關自
    首或刑法第19條之責任能力等減刑規定，僅足影響科刑範圍
    ，而不影響罪質，自非屬刑事訴訟法第420條第1項第6 款所
    指「輕於原判決所認罪名」之得聲請再審事由。
　㈢聲請人另稱其於本案二審開庭時，領有輕度身心障礙證明，
    詎二審竟於其未有辯護人陪同開庭之狀況下，使其撤回上訴
    云云，查聲請人前已曾持同一事由聲請再審，業經本院以11
    0年度聲再字第40號裁定駁回在案，且被告曾於本案二審撤
    回上訴後，復向臺灣高等法院聲請繼續審理，經臺灣高等法
    院以被告已出於自由意志而為本案撤回上訴、本案已告確定
    、訴訟已資終結為由，駁回被告上訴，有該院102年度上訴
    字第986號判決書可佐，且經本院調閱卷宗核閱屬實，又聲
    請人此部分主張，核屬訴訟程序有無違背法令之範疇，與原
    確定判決事實認定有無錯誤無涉，是聲請意旨據此聲請再審
    ，於法不合。
 四、綜上，本件聲請人所述之再審理由，容屬原確定判決有無
    違背法令之問題，為得否聲請繼續審判、提起非常上訴之範
    疇，核與前述得為再審之事由並不相符，且均曾以同一原因
    聲請再審後遭法院駁回聲請在案，是本件再審聲請非僅程序
    違背規定，亦無理由，應予駁回。
五、據上論斷，應依刑事訴訟法第433條前段、第434條第1項，
    裁定如主文。　　
中　　華　　民　　國　　111 　年　   4　　月　　25　　日
                  刑事第十七庭  審判長法  官  劉凱寧
                                      法  官  黃俊雯
                                      法  官  趙悅伶 
上列正本證明與原本無異。
如不服本裁定，應於裁定送達後十日內敘明抗告理由，向本院提
出抗告狀。
                                       書記官 許怡芬
中　　華　　民　　國　　111 　年　　4 　　月　　26　　日